【裁判字號】    92,台上,6524
【裁判日期】    921120
【裁判案由】    公共危險等罪
【裁判全文】
最高法院刑事判決                              九十二年度台上字第六五二四號
    上  訴  人  甲○○
右上訴人因公共危險等罪案件，不服台灣高等法院中華民國九十二年六月三十日第二
審判決（九十二年度交上訴字第九六號，起訴案號：台灣基隆地方法院檢察署八十九
年度偵字第三五○一號），提起上訴，本院判決如左：
    主  文
上訴駁回。
    理  由
一、公共危險部分：
按刑事訴訟法第三百七十七條規定，上訴於第三審法院，非以判決違背法令為理由，
不得為之。是提起第三審上訴，應以原判決違背法令為理由，係屬法定要件。如果上
訴理由狀並未依據卷內訴訟資料，具體指摘原判決不適用何種法則或如何適用不當，
或所指摘原判決違法情事，顯與法律規定得為第三審上訴理由之違法情形，不相適合
時，均應認其上訴為違背法律上之程式，予以駁回。本件原判決維持第一審論處上訴
人甲○○駕駛動力交通工具肇事，致人死而逃逸罪刑之判決，駁回其在第二審關於此
部分之上訴，已詳認定犯罪事實之依據及憑以認定之理由，並對上訴人否認犯罪之
辯詞，如何不足採信，均已依據卷內資料予以指駁及說明，從形式上觀察，原判決並
無違背法令情形。上訴意旨僅謂：本件肇事，雖因上訴人撞及，但被害人劉傳成酒後
駕車，亦應負部分責任，原判決未衡平考量，顯有未洽等語，並未依據卷內資料，具
體指摘原判決如何違背法令，置原判決之論敘於不顧，並對原審採證認事及量刑職權
之適法行使，任意指摘，難謂已符合首揭法定上訴要件，其此部分之上訴違背法律上
之程式，應予駁回。本件係從程序上駁回上訴，上訴人提出證明書、陳情書等件，請
求減輕其刑或為緩刑之宣告，無從審酌，附為敘明。
二、不能安全駕駛及過失致人於死部分：
按刑事訴訟法第三百七十六條所列各罪之案件，經第二審判決者，不得上訴於第三審
法院，觀諸該法條之規定自明。上訴人甲○○另被訴不能安全駕駛及一行為犯過失致
人於死、過失傷害二罪名部分，其所犯係刑法第一百八十五條之三，及同法第二百七
十六條第一項、第二百八十四條第一項前段之罪(後二罪從一重處斷)，查該等罪名均
屬刑事訴訟法第三百七十六條第一款之案件，既經第二審判決，自不得上訴於第三審
法院，上訴人就此等部分復提起上訴，顯為法所不許，亦應併予駁回。
據上論結，應依刑事訴訟法第三百九十五條前段，判決如主文。
中      華      民      國    九十二    年     十一     月     二十     日
                              最高法院刑事第五庭
                                  審判長法官  謝  家  鶴
                                        法官  洪  文  章
                                        法官  花  滿  堂
                                        法官  陳  世  淙
                                        法官  洪  佳  濱
      右正本證明與原本無異
                                              書  記  官
中      華      民      國    九十二    年     十二     月      四      日


司法院資訊處製作；財團法人民間司法改革基金會備份。
